---
title: 'Road risk study cases'
output:
  html_document:
    self_contained: no
    toc: true
    toc_float: true
output_dir: "docs"
---

```{r message=FALSE, warning=FALSE, include=FALSE}
knitr::opts_chunk$set(echo = FALSE, message = FALSE, warning = FALSE)
knitr::opts_knit$set(root.dir = "~/Rproj/Rproj/02_roads_predators/")
```


Hola, esto es un Rmarkdown para mostrarte lo de roads.

<br><br>

# Map Risk Index

Estuve viendo el índice que hicimos y tenía dudas de cómo hacer el de future roads porque ahora tenemos es un risk assessment. Al final lo que hice fue sumar todos los risks de las especies:

$$ Road\ risk = \sum{{species\ risk}_i} $$
En el índice anterior le habíamos agregado también PA, que ya no me convence mucho. Para sumarlo, al pixel que fuera PA le dimos un valor (peso) igual a la especie con menos riesgo. O sea, como si PA fuera una especie más. 

$$ Road\ risk = \sum{{species\ risk}_i} + \min({species\ risk}_i)*PA $$

en donde PA tiene valores de 0 o 1 (i.e., $PA \in \{0,1\}$).Pero pensándolo más, el peso de PAs podría ser el promedio del riesgo de las especies presentes en ese pixel.


$$ Road\ risk = \sum{{species\ risk}_i} + \left(\frac{\sum{{species\ risk}_i}}{n}\right)*PA $$

```{r echo=FALSE, message=FALSE, warning=FALSE}
setwd('~/Rproj/Rproj/02_roads_predators/')
library(raster)
rks <- rksNA <- raster('data/index_spp/species_index_sum_v2_Ago2021.tif')
rkm <- rkmNA <- raster('data/index_spp/species_index_mean_v2_Ago2021.tif')
rkmin <- rkminNA <- raster('data/index_spp/species_index_min_v2_Ago2021.tif')
rk.land <- raster('data/index_spp/species_index_land_v2_Ago2021.tif')
PA <- raster('data/rasterize/protected_areas_land_masked.tif')
rksNA[rksNA==0] <- NA
rkmNA[rkmNA==0] <- NA
rkminNA[rkminNA==0] <- NA

```


## Global maps species risks{.tabset}

### sum
```{r}
plot(rk.land, main='sum of species risk', col='grey', legend=F)
plot(rksNA, add=T, col= hcl.colors(100, palette = 'viridis'))
```

### min

```{r}
plot(rk.land, main='min species risk', col='grey', legend=F)
plot(rkminNA, add=T, col= hcl.colors(100, palette = 'viridis'))
```

### mean

```{r}
plot(rk.land, main='mean species risk', col='grey', legend=F)
plot(rkmNA, add=T, col= hcl.colors(100, palette = 'viridis'))
```

## {-}

## Study sites species risks{.tabset}

Así se ve en nuestras study areas.

```{r message=FALSE, warning=FALSE, include=FALSE}
rks.PA <-  sum(rks, rkmin*PA, na.rm = T)
rkm.PA <-  sum(rks, rkm*PA, na.rm = T)

library(cowplot)
library(sf)
e.af <- extent(c(-17.53604, 52, -34.81917, 19-0.32991))
e.br <- extent(c(-75.18, -43.18, -16.39-2-.55077, 6.29-2))+6 
e.np <- extent(c(79.08, 89.17, 23.3, 30.6))+2

rks.af <- crop(rks,e.af)
rks.br <- crop(rks,e.br)
rks.np <- crop(rks,e.np)

rks.PA.af <- crop(rks.PA,e.af)
rks.PA.br <- crop(rks.PA,e.br)
rks.PA.np <- crop(rks.PA,e.np)

rkm.PA.af <- crop(rkm.PA,e.af)
rkm.PA.br <- crop(rkm.PA,e.br)
rkm.PA.np <- crop(rkm.PA,e.np)

risk.af <- st_read('data/index_spp/risk_line_AF')
risk.br <- st_read('data/index_spp/risk_line_BR')
risk.np <- st_read('data/index_spp/risk_line_NP')

```


### Africa{.tabset}

#### sum risks

```{r}
plot(rks.af)#, zlim=c(0,maxValue(rkm.PA.af)))

```

#### sum risks con min·PA
```{r}
plot(rks.PA.af)#, zlim=c(0,maxValue(rkm.PA.af)))
```

#### sum risks con mean·PA
```{r}
plot(rkm.PA.af)#, zlim=c(0,maxValue(rkm.PA.af)))
```


### Brazil{.tabset}

#### sum risks

```{r}
plot(rks.br)#, zlim=c(0,maxValue(rkm.PA.br)))

```

#### sum risks con min·PA
```{r}
plot(rks.PA.br)#, zlim=c(0,maxValue(rkm.PA.br)))
```

#### sum risks con mean·PA
```{r}
plot(rkm.PA.br)#, zlim=c(0,maxValue(rkm.PA.br)))
```


### Nepal{.tabset}

#### sum risks

```{r}
plot(rks.np)#, zlim=c(0,maxValue(rkm.PA.np)))

```

#### sum risks con min·PA
```{r}
plot(rks.PA.np)#, zlim=c(0,maxValue(rkm.PA.np)))
```

#### sum risks con mean·PA
```{r}
plot(rkm.PA.np)#, zlim=c(0,maxValue(rkm.PA.np)))
```



# Road Risk
Así se verían los tres risks (i.e., sum, sum + min\*PA y sum + mean\*PA):

```{r message=FALSE, warning=FALSE, include=FALSE}
risk.r.land <- raster('data/index_spp/species_index_land_v2_Ago2021.tif')

# Africa line-risks intersect
line.af.risk.sum <- st_read('data/index_spp/shp_lines_risks/risk_sum_line_AF/')
line.af.risk.minPA <- st_read('data/index_spp/shp_lines_risks/risk_minPA_line_AF/')
line.af.risk.meanPA <- st_read('data/index_spp/shp_lines_risks/risk_meanPA_line_AF/')

# Brazil line-risks intersect
line.brama.risk.sum <- st_read('data/index_spp/shp_lines_risks/risk_sum_line_BR/')
line.brama.risk.minPA <- st_read('data/index_spp/shp_lines_risks/risk_minPA_line_BR/')
line.brama.risk.meanPA <- st_read('data/index_spp/shp_lines_risks/risk_meanPA_line_BR/')

# Nepal line-risks intersect
line.np.risk.sum <- st_read('data/index_spp/shp_lines_risks/risk_sum_line_NP/')
line.np.risk.minPA <- st_read('data/index_spp/shp_lines_risks/risk_minPA_line_NP/')
line.np.risk.meanPA <- st_read('data/index_spp/shp_lines_risks/risk_meanPA_line_NP/')

risk_rd_plot <- function(shp, main, col.horiz=F) {
  plot(st_geometry(shp), col=NA, main=main)
  plot(risk.r.land, col='grey', add=T, legend=F)
  plot(PA, col='palegreen4', add=T, legend=F)
  plot(shp[,'layer'], lwd=2, add=T)
  plot(risk.r.land, zlim=range(shp$layer), legend.only=T, col=sf.colors(100), horiz=col.horiz)
}
```


## Africa{.tabset}

### sum

```{r}
risk_rd_plot(line.af.risk.sum,'sum')
```

### min PA

```{r}
risk_rd_plot(line.af.risk.minPA,'min PA')
```

### mean PA

```{r}
risk_rd_plot(line.af.risk.meanPA,'mean PA')
```

## Brazil{.tabset}

### sum

```{r}
risk_rd_plot(line.brama.risk.sum,'sum')
```

### min PA

```{r}
risk_rd_plot(line.brama.risk.minPA,'min PA')
```

### mean PA

```{r}
risk_rd_plot(line.brama.risk.meanPA,'mean PA')
```

## Nepal{.tabset}

### sum

```{r}
risk_rd_plot(line.np.risk.sum,'sum', col.horiz = T)
```

### min PA

```{r}
risk_rd_plot(line.np.risk.minPA,'min PA', col.horiz = T)
```

### mean PA

```{r}
risk_rd_plot(line.np.risk.meanPA,'mean PA', col.horiz = T)
```




# Bar plots Figure 3

```{r}
##Import species index data for colors---------
old <- read.csv('data/index_spp/final index_species.csv')
old$risk <- round(old$index_cat_10,1)
old <- old[order(-old$risk),]

index_sp <- read.csv('Road Risk - final index_species.csv')
index_sp$risk <- round(index_sp$risk*10,1)


#colors for index by the value
col.orig<- colorRampPalette(list('darkgreen','forestgreen','chartreuse4','darkolivegreen3','yellow','orange','red','darkred','indianred4','lightpink4'))(1001)
col.indx <- colorRampPalette(list("lightgoldenrodyellow","lightgoldenrod1","yellow","gold","orange","darkorange","firebrick1",'red',"firebrick",'darkred',"firebrick4",'indianred4','lightpink4'))(1001)
col.hcl0 <- hcl.colors(1001, palette = 'viridis')
col.hcl1 <- hcl.colors(1001, palette = 'Lajolla')
col.hcl2 <- rev(hcl.colors(1001, palette = 'SunsetDark'))
col.hcl3 <- rev(hcl.colors(1001, palette = 'RedOr'))
col.hcl4 <- rev(hcl.colors(1001, palette = 'Inferno'))
col.hcl5 <- rev(hcl.colors(1001, palette = 'Plasma'))

color.indx2 <- data.frame(value=seq(0,10,by=0.01), color.name=col.indx)

```

Hice los barplots, pero creo que no te van a gustar los colores. Es posible que tengamos que cambiarla porque hay muchos verdes y eso parece que fuera bueno. Quizás empezar con amarillo o la misma escala del mapa de future roads. Hice pruebas con varias paletas de colores a ver si te gusta alguna.

## all species index{.tabset}
Primero, voy a poner todas las especies en un barplot para que puedas ver la escala de colores asociada a cada risk.

```{r fig.height=4.5}
sp.bar <- function(db,colset, main) {
  par(mar=c(10,3,3,1))
  h <- barplot(db$risk, col=colset[db$risk*100+1], names.arg=db$binomial, las=2, main=main, cex.names=.8)
  text(h,0.1, labels=db$risk, srt=90, adj=0, cex=.8)
}

sp.bar(old,col.orig,'old index - original color')
```

### original

```{r fig.height=4.5}
sp.bar(index_sp,col.indx,'new index - original color')
```

<br><br>

### viridis

```{r fig.height=4.5}
sp.bar(index_sp,col.hcl0,'new index - viridis')
```

### Lajolla

```{r fig.height=4.5}
sp.bar(index_sp,col.hcl1,'new index - Lajolla')
```

<br><br>

### SunsetDark

```{r fig.height=4.5}
sp.bar(index_sp,col.hcl2,'new index - SunsetDark')
```

<br><br>

### RedOr

```{r fig.height=4.5}
sp.bar(index_sp,col.hcl3,'new index - RedOr')
```

<br><br>

### Inferno

```{r fig.height=4.5}
sp.bar(index_sp,col.hcl4,'new index - Inferno')
```

<br><br>

### Plasma

```{r fig.height=4.5}
sp.bar(index_sp,col.hcl5,'new index - Plasma')
```

<br><br>


## Future roads spp. barplots

```{r}
# load data
## Brazil -------
#Import data 
br <- read.csv("data/index_spp/BRAMA_Length_new_rd_each_spp_20201005.csv")
#sum different types of road by species
br2 <- data.frame(aggregate(br$length, by=list(species=br$binomial), FUN=sum))
#Add total lenght of the new road project, and calculate teh % that will cross species distribution
br2$perc <- round(br2$x/36456.43*100,1)
#merge with colors dataframe
br3 <- merge(br2, index_sp[,c('binomial','area','risk')], by.x="species", by.y="binomial", all.x=T)
#Calculate proportion of distribution range affected by roads
br3$dist_road <- br3$x / br3$area *100
br3$old_index <- old$risk[match(br3$species, old$binomial)]

## Africa -------
#Import data
af<- read.csv("data/index_spp/AF_Length_new_rd_each_spp_20201005.csv")
#Add total lenght of the new road project, and calculate teh % that will cross species distribution
af$perc <- round(af$length/57122.69*100,1)
#merge with colors dataframe
af2<- merge(af, index_sp[,c('binomial','area','risk')], by="binomial", all.x=T)
#Calculate proportion of distribution range affected by roads
af2$dist_road<- af2$length / af2$area *100
af2$old_index <- old$risk[match(af2$binomial, old$binomial)]
## Nepal -------
#Import data
np<- read.csv("data/index_spp/NP_Length_new_rd_each_spp_20201005.csv")
#Add total lenght of the new road project, and calculate teh % that will cross species distribution
np$perc <- round(np$length/974.5949*100,1)
#merge with colors dataframe
np2<- merge(np, index_sp[,c('binomial','area','risk')], by="binomial", all.x=T)
#Calculate proportion of distribution range affected by roads
np2$dist_road<- np2$length / np2$area *100
np2$old_index <- old$risk[match(np2$binomial, old$binomial)]

# bar plot functions (Future roads) ----
library(magrittr)
library(ggplot2)
library(gridExtra)

## Brazil ------
bar.br <- function(colset, idx='risk') {
  g1<- ggplot(data=br3, aes(x=reorder(species,-dist_road), y=x, label=paste0(perc,"%")))+ 
    geom_bar(stat="identity", width=0.5, fill=colset[br3[,idx]*100+1])+ 
    theme_classic()+ 
    theme(axis.title.y = element_blank(), 
          axis.text.y = element_blank(),
          axis.text.x = element_text(size=15), axis.title=element_text(size=15),
          axis.ticks.y = element_blank(),
          plot.margin = unit(c(1,-1,3.84,30), "mm")) +
    geom_text(aes(y = x+4500),angle = 360, hjust = -.05, size = 4.5)+
    ylab("FRL (km)") + 
    scale_y_reverse(breaks=seq(0,40000,6000))+ scale_x_discrete(position="top")+
    coord_flip()
  
  g2 <-ggplot(data=br3, aes(x=reorder(species,-dist_road), y=dist_road, label=species))+ 
    geom_bar(stat="identity", width=0.5, fill=colset[br3[,idx]*100+1])+
    theme_classic()+ 
    theme(axis.title.y = element_blank(), 
          axis.text.y = element_blank(), 
          axis.text.x = element_text(size=15), axis.title=element_text(size=15),
          axis.ticks.y = element_blank(),
          plot.margin = unit(c(1,30,1,-1), "mm")) +
    geom_text(aes(y = dist_road),angle = 360, hjust = -.05, size = 5.3, fontface="italic")+
    ylab(bquote("FRL relative to species range"~(km/km^2)))+
    scale_y_continuous(breaks=seq(0,0.5,0.05))+
    coord_flip(clip = "off")
  
  #Now join plots
  gg1 <- ggplot_gtable(ggplot_build(g1))
  gg2 <- ggplot_gtable(ggplot_build(g2))
  
  # pdf("~/sp_new roads_BR_twobar.pdf", 15,5)
  grid.arrange(gg1,gg2,ncol=2)
  # dev.off()
}
  
## Africa ------------
bar.af <- function(colset, idx='risk') {
  g1<- ggplot(data=af2, aes(x=reorder(binomial,-dist_road), y=length, label=paste0(perc,"%")))+ 
    geom_bar(stat="identity", width=0.8, fill=colset[af2[,idx]*100+1])+ 
    theme_classic()+ 
    theme(axis.title.y = element_blank(), 
          axis.text.y = element_blank(),
          axis.text.x = element_text(size=15), axis.title=element_text(size=15),
          axis.ticks.y = element_blank(),
          plot.margin = unit(c(1,-1,3.84,40), "mm")) +
    geom_text(aes(y = length+5500),angle = 360, hjust = -.05, size = 4.5)+
    ylab("FRL (km)") + 
    scale_y_reverse(breaks=seq(0,42000,6000))+ scale_x_discrete(position="top")+
    coord_flip()
  
  g2<- ggplot(data=af2, aes(x=reorder(binomial,-dist_road), y=dist_road, label=binomial))+ 
    geom_bar(stat="identity", width=0.8, fill=colset[af2[,idx]*100+1])+
    theme_classic()+ 
    scale_y_continuous(breaks=seq(0,0.5,0.05))+
    theme(axis.title.y = element_blank(), 
          axis.text.y = element_blank(), 
          axis.text.x = element_text(size=15), axis.title=element_text(size=15),
          axis.ticks.y = element_blank(),
          plot.margin = unit(c(1,40,1,-1), "mm")) +
    geom_text(aes(y = dist_road),angle = 360, hjust = -.05, size = 5.3, fontface="italic")+
    ylab(bquote("FRL relative to species range"~(km/km^2)))+
    coord_flip(clip = "off")
  
  #Now join plots
  library(gridExtra)
  gg1 <- ggplot_gtable(ggplot_build(g1))
  gg2 <- ggplot_gtable(ggplot_build(g2))
  
  # pdf("~/sp_new roads_AF_twobar.pdf", 15,5)
  grid.arrange(gg1,gg2,ncol=2)
  # dev.off()
}

## Nepal----------
bar.np <- function(colset, idx='risk') {
  g1<- ggplot(data=np2, aes(x=reorder(binomial,-dist_road), y=length, label=paste0(perc,"%")))+ 
    geom_bar(stat="identity", width=0.8, fill=colset[np2[,idx]*100+1])+ 
    theme_classic()+ 
    theme(axis.title.y = element_blank(), 
          axis.text.y = element_blank(),
          axis.text.x = element_text(size=15), axis.title=element_text(size=15),
          axis.ticks.y = element_blank(),
          plot.margin = unit(c(1,-1,3.84,40), "mm")) +
    geom_text(aes(y = length+120),angle = 360, hjust = -.05, size = 4.5)+
    ylab("FRL (km)") + 
    scale_y_reverse(breaks=seq(0,1000,200))+ scale_x_discrete(position="top")+
    coord_flip()
  
  g2<- ggplot(data=np2, aes(x=reorder(binomial,-dist_road), y=dist_road, label=binomial))+ 
    geom_bar(stat="identity", width=0.8, fill=colset[np2[,idx]*100+1])+
    theme_classic()+ 
    scale_y_continuous(breaks=seq(0,0.5,0.01))+
    theme(axis.title.y = element_blank(), 
          axis.text.y = element_blank(), 
          axis.text.x = element_text(size=15), axis.title=element_text(size=15),
          axis.ticks.y = element_blank(),
          plot.margin = unit(c(1,40,1,-1), "mm")) +
    geom_text(aes(y = dist_road),angle = 360, hjust = -.05, size = 5.3, fontface="italic")+
    ylab(bquote("FRL relative to species range"~(km/km^2)))+
    coord_flip(clip = "off")
  
  #Now join plots
  library(gridExtra)
  gg1 <- ggplot_gtable(ggplot_build(g1))
  gg2 <- ggplot_gtable(ggplot_build(g2))
  
  # pdf("~/sp_new roads_NP_twobar.pdf", 15,5)
  grid.arrange(gg1,gg2,ncol=2)
  # dev.off()
}

```


Ahora, estos son los barplots para las future roads con las mismas paletas de colores de arriba.

<br><br>

### Brazil {.tabset}

**Old barplot**

```{r fig.height=3, fig.width=16}
bar.br(col.orig,idx = 'old_index')
```

**New barplot**

#### original
```{r fig.height=3, fig.width=16}
bar.br(col.indx)
```

<br><br>

#### viridis

```{r fig.height=3, fig.width=16}
bar.br(col.hcl0)
```

<br><br>

#### Lajolla

```{r fig.height=3, fig.width=16}
bar.br(col.hcl1)
```

<br><br>

#### SunsetDark

```{r fig.height=3, fig.width=16}
bar.br(col.hcl2)
```

<br><br>

#### RedOr

```{r fig.height=3, fig.width=16}
bar.br(col.hcl3)
```

<br><br>

#### Inferno

```{r fig.height=3, fig.width=16}
bar.br(col.hcl4)
```

<br><br>

#### Plasma

```{r fig.height=3, fig.width=16}
bar.br(col.hcl5)
```

<br><br>

### Africa {.tabset}

**Old barplot**

```{r fig.height=4, fig.width=16}
bar.af(col.orig,idx = 'old_index')
```

**New barplot**

#### original
```{r fig.height=4, fig.width=16}
bar.af(col.indx)
```

<br><br>

#### viridis

```{r fig.height=4, fig.width=16}
bar.af(col.hcl0)
```

<br><br>

#### Lajolla

```{r fig.height=4, fig.width=16}
bar.af(col.hcl1)
```

<br><br>

#### SunsetDark

```{r fig.height=4, fig.width=16}
bar.af(col.hcl2)
```

<br><br>

#### RedOr

```{r fig.height=4, fig.width=16}
bar.af(col.hcl3)
```

<br><br>

#### Inferno

```{r fig.height=4, fig.width=16}
bar.af(col.hcl4)
```

<br><br>

#### Plasma

```{r fig.height=4, fig.width=16}
bar.af(col.hcl5)
```

<br><br>

### Nepal {.tabset}

**Old barplot**

```{r fig.height=3.4, fig.width=16}
bar.np(col.orig,idx = 'old_index')
```

**New barplot**

#### original
```{r fig.height=3.4, fig.width=16}
bar.np(col.indx)
```

<br><br>

#### viridis

```{r fig.height=3.4, fig.width=16}
bar.np(col.hcl0)
```

<br><br>

#### Lajolla

```{r fig.height=3.4, fig.width=16}
bar.np(col.hcl1)
```

<br><br>

#### SunsetDark

```{r fig.height=3.4, fig.width=16}
bar.np(col.hcl2)
```

<br><br>

#### RedOr

```{r fig.height=3.4, fig.width=16}
bar.np(col.hcl3)
```

<br><br>

#### Inferno

```{r fig.height=3.4, fig.width=16}
bar.np(col.hcl4)
```

<br><br>

#### Plasma

```{r fig.height=3.4, fig.width=16}
bar.np(col.hcl5)
```

<br><br>

